【裁判字號】    89,易,1461
【裁判日期】    890531
【裁判案由】    竊盜等
【裁判全文】
臺灣高雄地方法院刑事判決                        八十九年度易字第一四六一號
    公  訴  人  台灣高雄地方法院檢察署檢察官
    被      告  甲○○
右列被告因竊盜等案件，經檢察官聲請簡易判決處刑 (八十八年度偵字第二五四五三
號)，經本院鳳山簡易庭簽准依通常程序審理，本院判決如左：
    主  文
甲○○收受贓物，累犯，處有期徒刑肆月，如易科罰金，以參佰元折算壹日。
    事  實
一、甲○○（起訴書誤載為乙○○）曾有竊盜罪、違反肅清煙毒條例、違反麻醉藥品
    管理條例之犯罪紀錄，其於民國八十六年間因違反麻醉藥品管理條例案件，經法
    院判處有期徒刑八月，於八十七年四月二十六日執行完畢，詎不知警惕，於八十
    八年十月十二日晚上七時二十分許，在高雄縣鳳山市○○○路二００號前，明知
    乙○○（起訴書誤載為甲○○－已另行審結）持有之車牌號碼ＸＱＢ－六八０號
    機車一輛係竊盜而得之贓車，竟仍予以借用收受，供己騎用。嗣於八十八年十月
    十三日下午三時許，甲○○騎乘該機車行經高雄縣鳳山市○○路海軍陸戰隊明德
    管訓班前，為警查獲。
二、案經高雄縣警察局鳳山分局報請台灣高雄地方法院檢察署檢察官偵查聲請簡易判
    決處刑。
    理  由
一、訊據被告甲○○固不諱言於前揭時地向同案被告乙○○借用上開機車騎乘為警查
    獲之情，惟矢口否認收受贓物之犯行，辯稱：伊不知該機車係贓車云云。惟查，
    上開機車係同案被告乙○○，於八十六年五月三日晚上十時許，在高雄市新興區
    ○○○路與仁愛街口，以其所有之機車鑰匙一支，竊取丙○○所有停放該處而持
    有之贓車，業據同案被告乙○○於本院審理時坦承不諱，復經被害人丙○○於警
    訊時指述在卷，並有贓物領結、車輛竊盜、車牌失竊資料個別查詢報表－查詢車
    輛認可資料各一紙附卷可稽，足見該車係贓車無訛。次查，被告於警訊時坦承：
    伊知向乙○○所借之該車牌號碼ＸＱＢ－六八０號重機車係偷來之贓車，乙○○
    有告訴伊，又被告於偵查中亦供稱知悉該車係贓車等語。同案被告乙○○於警訊
    中亦供稱：甲○○騎該機車知道係偷來之贓車，因伊有告訴甲○○，甲○○表示
    會小心等語在卷，核被告與同案被告乙○○上揭供述情節均相符合，堪認被告於
    向同案被告乙○○借車騎乘時應係明知該車係贓車，殆毋庸疑。被告嗣於本院審
    理時翻異前供，辯稱不知該車係贓車云云，要屬畏罪卸責之詞，無足採信。從而
    ，本件罪證明確，被告犯行堪以認定。
二、核被告甲○○所為，係犯刑法第三百四十九條第一項收受贓物罪。又被告曾於八
    十六年間因違反麻醉藥品管理條例案件，經法院判處有期徒刑八月，於八十七年
    四月二十六日執行完畢之事實，有本院被告院內索引卡紀錄表、台灣高等法院被
    告全國前案紀錄表、台灣高雄地方法院檢察署刑案資料查註紀錄表各一份在卷可
    考，其於上開刑執行完畢後五年以內再犯有期徒刑以上之本罪，為累犯，應依法
    加重其刑。爰審酌被告曾有如事實欄所示之犯罪紀錄，有上開刑案紀錄表足憑，
    素行不良，明知該機車係屬贓物，仍心存僥倖，予以收受騎用，損害被害人財產
    權益，且犯後於本院審理時狡詞匿飾，圖卸刑責，態度欠佳等一切情狀，量處如
    主文所示之刑，並諭知易科罰金之折算標準，以資懲儆。
據上論斷，應依刑事訴訟法第二百九十九條第一項前段、第四百五十二條，刑法第三
百四十九條第一項、第四十七條、第四十一條，罰金罰鍰提高標準條例第一條前段、
第二條，判決如主文。
本案經檢察官葉淑文到庭執行職務
中    華    民    國      八十九      年      五      月    三十一    日
                                      臺灣高雄地方法院刑事庭
                                法  官    郭錦茂
右正本證明與原本無異。
如不服本判決，應於判決送達後十日內，向本院提出上訴狀。
                                書記官    賴佳慧
中    華    民    國      八十九      年      六      月      一      日
附錄本判決論罪法條：
  刑法第三百四十九條第一項：
  收收贓物者，處三年以下有期徒刑、拘役或五百元以下罰金。


司法院資訊處製作；財團法人民間司法改革基金會備份。
